zh-CN: 五金/硬件 > 工具 > 砌体工具 > 砌砖接缝刨: 砌块接缝器; 砌砖接缝器
ja: DIY用品 > 工具 > 左官・舗装用ツール > ブロック ジョインター: ブロックジョインター; ブリックジョインター
fi: Rakentaminen > Työkalut > Muurarin työkalut > Muuraussaumaraudat: Lohkosaumaraudat; Tiilisaumaraudat
th: ฮาร์ดแวร์ > เครื่องมือ > เครื่องมืองานปูน > เครื่องมือเซาะร่องอิฐ: เครื่องมือเซาะอิฐบล็อก; เครื่องมือเซาะอิฐ
fr: Quincaillerie > Outils > Outils de maçonnerie > Fers à joints: Fers à joints de blocs; Fers à joints de briques
bg-BG: Железария > Инструменти > Инструменти за зидария > Фугиращи инструменти: Фугиращи инструменти за бетонни блокчета; Фугиращи инструменти за тухли
sk-SK: Náradie > Nástroje > Murárske náradie > Škárovacie kelne: Škárovacie kelne; Škárovacie kelne
nb: Maskinvare > Verktøy > Murerverktøy > Fugeskjeer: Blokkskjøtere; Steinskjøtere
da: Isenkram > Redskaber > Mureværktøj > Fugejern: Stensamlinger; Murstenssamlinger
pt-BR: Ferragens > Ferramentas > Ferramentas para alvenaria > Plainas para alvenaria: Juntas de blocos; Juntas de tijolos
pt-PT: Equipamento > Ferramentas > Ferramentas para alvenaria > Colherins para alvenaria: Colherins para blocos; Colherins para tijolos
nl: Bouwmaterialen > Gereedschap > Benodigdheden voor metselen > Voegspijkers: Blokspijkers; Baksteenspijkers
pl: Sprzęt > Narzędzia > Narzędzia murarskie > Strugi: Szpachelki do spoinowania bloczków; Szpachelki do spoinowania cegieł
cs: Kutilství a řemeslo > Nářadí a nástroje > Zednické nástroje > Spárovačky: Zednické spárovačky; Spárovačky k zaoblování spár mezi cihlami
vi: Phần cứng > Công cụ > Dụng cụ nề > Bay miết mạch: Bay miết khối; Bay miết gạch
es: Bricolaje > Herramientas > Herramientas de albañilería > Ensambladores: Ensambladores para bloques; Ensambladores para ladrillos
ro-RO: Feronerie > Unelte > Unelte de zidărie > Fiare zidărie: Fiare blocuri; Fiare cărămizi
de: Heimwerkerbedarf > Werkzeuge > Bauwerkzeuge > Fugenkellen: Blockfräser; Ziegelfräser
lt-LT: Techninė įranga > Įrankiai > Mūrijimo įrankiai > Mūro siūlių lyginimo įrankiai: Blokų siūlių lyginimo įrankiai; Plytų siūlių lyginimo įrankiai
ko: 철물 > 도구 > 미장 도구 > 미장 줄눈 흙손: 블록 줄눈 흙손; 벽돌 줄눈 흙손
zh-TW: 硬體 > 工具 > 泥作工具 > 石工榫卯: 鋪砌磚塊黏劑; 塗縫鏝
sv: Metallprodukter > Verktyg > Murningsverktyg > Spackelspadar: Blockfogar; Tegelfogar
it: Articoli di ferramenta > Utensili > Attrezzi per muratura > Jointer muratura: Giunti a blocchi; Giunti per mattoni
ru: Оборудование и технические изделия > Инструменты > Инструменты для кладки > Расшивки: Расшивки для блочной кладки; Расшивки для кирпичной кладки
en: Hardware > Tools > Masonry Tools > Masonry Jointers: Block Jointers; Brick Jointers
sl-SI: Gradbena oprema > Orodja > Zidarska orodja > Zidarski skobljiči: Blok skobljiči; Skobljiči za zidake
tr: Hırdavat > Aletler > Duvarcı Aletleri > Taş Duvar Derz Çubukları: Blok Derz Çubukları; Tuğla Derz Çubukları
hr-HR: Željezarija > Alati > Zidarski alati > Žlice za fugiranje: Žlice za fugiranje blokova; Žlice za fugiranje opeka
el: Υλικά κατασκευών > Εργαλεία > Εργαλεία τοιχοποιίας > Εργαλεία αρμολόγησης: Εργαλεία αρμολόγησης μπλοκ; Εργαλεία αρμολόγησης τούβλων
hu: Hardver > Szerszámok > Falazószerszámok > Falazófugák: Blokkillesztők; Téglaillesztők